【裁判字號】    98,台上,6873
【裁判日期】    981119
【裁判案由】    貪污等罪
【裁判全文】
最高法院刑事判決            九十八年度台上字第六八七三號
上  訴  人  台灣高等法院檢察署檢察官
上  訴  人
即  被  告  丁○○
選任辯護人  文  聞律師
            許玉娟律師
            彭若晴律師
上  訴  人
即  被  告  丙○○
            乙○○
            辛○○
                    號
被      告  庚○○
                    2樓
            甲○○
            戊○○
            己○○
            壬○○
                    78號
上列上訴人等因被告等貪污等罪案件，不服台灣高等法院中華民
國九十八年五月二十九日第二審更審判決（九十六年度上更(一)字
第三０一號，起訴案號：台灣台北地方法院檢察署八十九年度偵
字第一七四三一號），提起上訴，本院判決如下：
    主  文
原判決關於丙○○、丁○○、乙○○部分均撤銷，發回台灣高等
法院。
其他上訴駁回。
    理  由
一撤銷發回部分：
本件原判決撤銷第一審關於上訴人即被告丙○○、丁○○、乙○
○部分之科刑判決，改判依想像競合犯規定從一重論處丙○○共
同依據法令從事公務之人員，經辦公用工程收取回扣罪刑；丁○
○與依據法令從事公務之人員，共同經辦公用工程收取回扣罪刑
；乙○○非依據法令從事公務之人員對於依據法令從事公務之人
員，關於違背職務之行為，交付賄賂罪刑，固非無見。
惟查：(一)、刑事訴訟法第九十五條規定「訊問被告，應告以犯罪
之嫌疑及所犯罪名（第一項）。罪名經告知後，認為應變更者，
應再告知（第二項）。」旨在使被告得以充分行使防禦權，以達
刑事訴訟法為發現真實兼顧程序公正之目的，以避免突襲裁判而
確保被告權益。原判決事實欄二、(四)部分（見原判決書第八、九
頁）、及事實欄四、(二)部分關於同案被告許淑智、許淑富承包原
判決附表二所示八十六年度編號二十、四十一、五十六之工程（
見原判決書第十四頁倒數第六行起至第十五頁第二行）、事實欄
四、(三)、2.部分（見原判決書第十六頁、第十七頁）、及事實欄
四、(七)部分（見原判決書第十九、二十頁）等犯行，檢察官原起
訴丙○○、丁○○係涉犯貪污治罪條例第四條第一項第五款之對
於違背職務上之行為期約、收受賄賂罪，乃原判決改依貪污治罪
條例第六條第一項第四款之圖利罪論處，但並未依刑事訴訟法第
九十五條之規定告知變更後罪名，使丁○○、丙○○及其辯護人
得就此變更後之罪名為辯論，且原判決就攸關丁○○、丙○○是
否構成圖利罪之「有無圖承包商不法利益」之計算方式，亦未令
丁○○、丙○○及其辯護人表示意見，即逕依卷附工程估價單上
「包商利稅」欄記載之數額，作為認定之依據（見原判決書第四
十一頁倒數第六行），顯有礙於丁○○、丙○○訴訟防禦權之行
使，自有違誤。雖原判決於理由欄說明「被告丙○○、丁○○所
犯直接圖利罪之事實，業據檢察官於起訴事實內敘及，應均認亦
係檢察官起訴之範圍，本院自得併予審理」（見原判決書第八十
六頁第二行至第四行）。然檢察官原起訴之犯罪事實為：同案魏
良道（業已死亡，經原審判決公訴不受理）與丁○○共同基於概
括犯意聯絡，由丁○○邀集有意承作該鄉公共工程之承包商等人
，共同協議分配鄉公所工程，約定由魏良道違背職務洩漏工程底
價，供承包商共同以圍標方式取得鄉公所工程，承作之包商則須
以工程得標金額百分之五比率金額作為賄賂，交付魏良道及丁○
○，嗣於民國八十四年八月間，魏良道與丁○○經徵得丙○○同
意加入，三人即共同基於概括犯意之聯絡，由魏良道與丙○○負
責違背職務洩漏鄉公所工程底價，經由丁○○轉告予承作工程之
包商，共同繼續以前揭方式承包工程，並約定將收取賄賂之金額
，提高為工程得標金額之百分之十等情，檢察官所起訴之犯罪事
實，並未及丁○○、丙○○與魏良道等人之上開行為，有無圖
承包商「多少之不法利益」，原判決認檢察官之起訴事實已及
「直接圖利罪」之構成要件事實，容有未合。(二)、所謂接續犯，
係指行為人之數行為於同時同地或密切接近之時地實行，侵害同
一之法益，各行為之獨立性極為薄弱，依一般社會健全觀念，在
時間差距上，難以強行分開，在刑法評價上，以視為數個舉動之
接續實行，合為包括之一行為予以評價，較為合理始足當之。如
主觀上雖基於一個概括犯意，客觀上有先後數行為，逐次實行而
具連續性，其每一前行為與次行為，依一般社會觀念，在時間差
距上，可以分開，在刑法評價上，各具獨立性，每次行為皆可獨
立成罪，構成同一之罪名者，於九十五年七月一日刑法修正施行
前，固應依連續犯，論以一罪，但修正後新法，因連續犯之規定
已刪除，自應一罪一罰，始符合法律修正之本旨。依原判決所記
載之事實，如果無訛，丁○○、丙○○犯罪時間長達二、三年，
所收取工程回扣款、或圖利之廠商亦不相同，且原判決附表一、
二所示台北縣石碇鄉所發包之工程更多達一百五十一件，丁○○
、丙○○所為之行為態樣又不同（有洩漏底價、收取回扣、圖利
廠商等行為），原判決認丁○○、丙○○就八十四年度至八十七
年度之經辦公共工程，係於密切時地，為洩漏底價、收取回扣、
圖利廠商之行為，並侵害相同法益，應視為數個舉動之接續施行
，合於包括之一個行為予以評價，較為合理，自應論以接續犯一
罪（見原判決書第八十五頁第九行至第十四行），亦有適用法則
不當之違誤。另乙○○就原判決附表一所示八十五年度編號四十
四、八十六年度編號七十二及七十八等部分所犯之交付賄賂（即
工程回扣款）罪，依原判決附表一所載，該三件工程之開標日期
分別為八十五年二月十二日、八十六年六月二十一日及八十六年
六月三十日，倘若非虛，乙○○亦非於密切之時地交付工程回扣
款，原判決就乙○○上開三次交付工程回扣款之行為，亦論以接
續犯一罪，同有適用法則不當之違誤。(三)、丁○○、丙○○行為
後貪污治罪條例第六條第一項第四款之圖利罪，已於九十年十一
月七日修正公布，同年月九日生效，修正後條文為：「對於主管
或監督之事務，明知違背法令，直接或間接圖自己或其他私人不
法利益，因而獲得利益者。」修正後該條款之犯罪構成要件，既
規定以明知違背法令圖利，且因而獲得利益者為限，係採結果犯
，並刪除未遂犯之處罰，與舊法所規定：「對於主管或監督之事
務，直接或間接圖私人不法之利益。」即成立犯罪，且有處罰未
遂犯之規定，相較之下，自以修正後之規定較有利於行為人（該
條款於九十八年四月二十二日又經修正公布，然僅係條文文義之
修訂，刑度與構成要件並未變更）。原判決理由就新舊法比較部
分，明丁○○、丙○○直接圖利之其他私人即許淑智等人均已
獲得不法利益，不論依修正前、後規定均該當圖利罪，對丙○○
、丁○○而言，並無有利或不利之情形，應適用行為時法即八十
五年十月二十三日修正施行之貪污治罪條例之圖利罪規定，亦有
未合。(四)、原判決事實欄有關丁○○、丙○○及魏良道收取工程
回扣款之分配方式記載：「其中回扣的一半由丙○○與魏良道自
行分配（比例為一比三），另一半則交給丁○○處理（丁○○拿
該部分之一半，另一半則交給出面收取回扣的人，或用於支付圍
標鄉公所工程所生之其他費用」等語（見原判決書第十頁十二行
至第十五行）。則上開所稱「另一半則交給出面收取回扣的人」
，該收取回扣之人與丁○○、丙○○有無犯意之聯絡或行為之分
擔，原判決理由並未說明，自有調查未盡及理由不備之違誤。再
者，依原判決事實欄上開記載工程回扣款之分配方式計算，魏良
道似取得全部工程回扣款之三點七五成、丙○○則取得一點二五
成、丁○○取得二點五成，乃原判決理由說明丁○○、丙○○及
魏良道收受工程回扣款後彼此間實際如何朋分，應以收受工程回
扣款之人即丙○○所供之丁○○、魏良道各收取四成，而其分得
二成為可採等情（見原判決第四十九頁第二行至第四行），亦有
理由矛盾之違法。(五)、八十五年十月二十三日修正之貪污治罪條
例第十一條第二項對於依據法令從事公務之人員交付賄賂罪，為
即成犯，亦即行為人交付賄賂完成，犯罪即已成立。原判決理由
說明乙○○交付工程回扣款之事實，業據高清吉於法務部調查局
台北縣調查站（下稱縣調站）陳稱：八十五年度編號四十四號合
約之「石碇國中人行步道工程」，原係分配由伊標作，乙○○說
要做，就轉給他做，該工程之一成回扣款，伊在當天就交給丁○
○和丙○○，乙○○既然要做，在開標第二天，他就將一成的回
扣款新台幣（下同）十一萬二千元還給伊，乙○○原本知道工程
要支付回扣款的事，這件工程既由他做，工程回扣款就應由他出
，他也按規矩在第二天補給伊等語（見原判決第六十七頁倒數第
八行），因而認定乙○○就該八十五年度編號四十四號之工程犯
有交付賄賂罪。然乙○○究係於上開工程尚未開標前，即與高清
吉商議，由高清吉代其標取工程後轉由其承作，而有關工程回扣
款部分即委請高清吉代其先行支付，其事後再返還高清吉，抑或
該工程本即分配由高清吉承包，待高清吉標得該工程並已支付工
程回扣款後，乙○○再商請高清吉轉包該工程由其承作，其並同
意補償高清吉已交付工程回扣款部分之損失，此攸關乙○○此部
分是否構成交付賄賂罪，原審未予調查、釐清，亦有調查未盡之
違失。又原審係以乙○○既受安排分配標得原判決附表一所示八
十六年度編號七十二、七十八之工程，而標作分配的工程需支付
賄賂，已是石碇鄉包商間之共識及慣例，乙○○既曾多次提供押
標金借予高清吉等人圍標工程，其當知悉並明瞭承包石碇鄉工程
需支付賄賂之慣例，且乙○○施作之該八十六年度編號七十二、
七十八之工程，均非零星工程、外來廠商競標等例外情況，或與
丙○○、丁○○及魏良道有私人情誼而得以無庸支付賄賂，故乙
○○確有依石碇鄉包商之慣例支付賄賂，另依乙○○於縣調站所
述，工程款均係許淑智為其領取，其並未取得全額工程款，則應
認其間之差額即係乙○○施作該工程所交付之賄賂，且均係許淑
智代其將標價之一成賄賂即九十九萬九千八百元、二十二萬四千
元交予庚○○代轉予丙○○、丁○○及魏良道等人，應堪認定等
情（見原判決書第六十八頁第十七行起至第六十九頁第一行），
而認乙○○就該二件工程亦犯有交付賄賂罪。然此為乙○○所否
認，而依許淑智於縣調站所供：上開七十二號工程，伊標到後，
是轉包給乙○○，他有無支付回扣，伊不清楚，伊另借昊聖營造
股份有限公司之牌照給乙○○，由其自行投標，標作上開七十八
號之合約工程等語觀之（見他字第二六七０號卷(二)第二四四頁）
，許淑智亦否認有代乙○○支付工程回扣款之事，則許淑智是否
有代乙○○請領上開兩件工程之工程款，且未將全部之工程款轉
交乙○○？許淑智若有扣除部分工程款，該扣除之款項是否係乙
○○借牌承包工程所應支付之借牌費、發票費，或另有其他用途
？亦有傳訊許淑智予以釐清之必要，原審未予查明，亦有可議。
上訴意旨指摘原判決此部分違法，尚非全無理由，此部分仍有發
回更審之原因。末查，原判決附表一所示八十五年度編號十二、
十七、六十二等工程，及八十六年度編號十八、七十四等工程，
似無洩漏工程底價及收取回扣款之情形，原判決將上開部分工程
列在原判決附表一中（洩漏工程底價並有收取回扣之工程），似
有未妥（又原判決理由欄第四頁第十行起記載「長昇橋道路柏油
路面改善工程」須依工程款百分之五支付工程回扣款，及第六十
頁第十三行起記載「八十五年度七號工程」支付回扣款等情，似
分別為「石碇村一般小型零星工程」〈即原判決附表一所示八十
四年度編號二十二〉，及「八十五年度一號工程」之誤載），案
經發回，更審時併應注意及之。
二上訴駁回部分：
按刑事訴訟法第三百七十七條規定，上訴於第三審法院，非以判
決違背法令為理由，不得為之。是提起第三審上訴，應以原判決
違背法令為理由，係屬法定要件。如果上訴理由書狀並未依據卷
內訴訟資料，具體指摘原判決不適用何種法則或如何適用不當，
或所指摘原判決違法情事，顯與法律規定得為第三審上訴理由之
違法情形，不相適合時，均應認其上訴為違背法律上之程式，予
以駁回。本件檢察官上訴意旨略稱：(一)、勾稽許淑智、許淑富、
馮建勝、高清吉、高金輝、丙○○等承包商所述，包商承做石碇
鄉公所發包之工程，是在丁○○位於石碇鄉○○路二十之一號之
服務處分配，被告甲○○、庚○○、戊○○、壬○○、己○○等
人（以下簡稱甲○○等五人）亦均有與會，而有關工程之回扣款
，後來即改由庚○○收取，且庚○○亦會在工程開標當天到丁○
○之服務處告知工程底價等情，若確屬無訛，則無公務員身分之
庚○○雖因具有鄉民代表身分，對其所承包原判決附表二所示八
十四年度編號三十二、四十一號等工程，無需交付工程回扣，但
就其餘由他公司獲分配承作之鄉公所工程，應支付工程回扣款部
分，其既係基於共同之犯意，與具有公務員身分之魏良道、丙○
○等人共同犯罪，其是否應構成刑法第一百三十二條之洩漏國防
以外應祕密之工程底價罪，及共同期約，進而共同收受賄賂犯行
，或者犯貪污治罪條例第四條第三款之對於經辦公用工程共同收
取回扣之罪名？非無再加審酌之餘地。再者，本案因得標而承作
石碇鄉公所發包之工程者，既為甲○○等五人所屬之公司或上開
借牌之公司，並非渠等自然人，該等公司始為被圖利之對象。甲
○○等五人為自然人，雖不具公務員身分，但渠等既與具有公務
員身分之魏良道等人間，為達收取回扣為目的，而以洩漏底價，
共同圍標，容忍受分配之廠商浮報工程價額為手段，其他受未獲
分配承作工程之包商負責提供借牌之公司資料供陪標之用，故意
填寫標價較高之陪標廠商之押標金及標單，且均由得標之廠商郵
寄之情，渠等間亦有共同圖利各該得標承作系爭工程公司之犯意
聯絡、行為分擔，而其多方之協議，核非係單純處於相互對立之
對向關係，而係屬相互一致之共同關係，似仍成立共同圖利罪及
經辦公用工程，共同舞弊罪名（應僅論以經辦公用工程，共同舞
弊情事罪名）。原判決對此置之未論，徒以甲○○等五人獲分配
承作之石碇鄉公所工程，因戊○○、庚○○具鄉民代表身分，或
因魏良道與甲○○素有私交，而未加追討支付，而無需交付工程
回扣款等情，而執為有利於甲○○等五人之認定，即有證據調查
未盡，及判決理由不備之違法。(二)、許淑富在縣調站供稱：每件
圍標之工程，如果廠商不交回扣，不但標不到工程，就算標到工
程，也會被刁難，領不到工程款，或拖個半年、一年的工程款才
會下來等語，倘若非虛，堪認魏良道等人有和廠商嚴重勾串舞弊
情事。而甲○○等五人事前既與魏良道及丙○○、丁○○彼此間
即有默示之合致，使魏良道及丁○○、丙○○得以朋分工程回扣
款之情事，雖嗣後甲○○等五人因上開原因，而未遭追討工程回
扣款，然並非事先原即約定渠等所承包之每個工程均無須交付工
程回扣款，甲○○等五人仍應構成貪污治罪條例第十一條第二項
之期約交付賄賂罪。(三)、原判決雖以丙○○於原審所證：魏良道
一開始就指示不要跟甲○○等五人收工程回扣款等語，暨高清吉
於縣調站亦陳稱：庚○○和魏良道曾同為石碇鄉代表會代表，關
係非常好等語，而認甲○○等五人有參與分配承作鄉公所工程，
並於事先均經魏良道及丁○○、丙○○同意，無庸支付工程回扣
款等情，然丙○○並未詳述魏良道係於何時指示不能收取甲○○
等五人之工程回扣款，其時間點既不明，在事實未明瞭前，自不
能任意曲解為有利於渠等之認定等語。上訴人即被告辛○○上訴
意旨略稱：辛○○在法院審理時態度良好，又原判決附表一編號
六十七所示之工程，辛○○係高於底價而得標，且本案係承辦之
公務員強行索取工程回扣款，不然就處處為難，而非辛○○自行
交付，況辛○○年事已高，經濟狀況非常不好，這幾年來根本找
不到工作，又有一個女兒尚在讀書，請求量處較輕之刑度等語。
惟查：(一)、證據之取捨、證據證明力之判斷，以及事實有無之認
定，屬事實審法院之職權，苟其取捨判斷與認定，並不違背論理
法則及經驗法則，即不容任意指為違法，而執為適法之第三審上
訴理由。次按刑事訴訟上證明之資料，無論其為直接證據或間接
證據，均須達於通常一般之人均不致於有所懷疑，而得確信其為
真實之程度，始得據為有罪之認定，若其關於被告是否犯罪之證
明未能達此程度，而有合理性懷疑之存在，致使無從形成有罪之
確信，根據「罪證有疑，利於被告」之證據法則，即不得遽為不
利被告之認定。又檢察官就犯罪事實一部起訴者，其效力及於全
部，刑事訴訟法第二百六十七條定有明文（即公訴不可分原則）
。是凡對於檢察官起訴書所載之犯罪事實，在裁判上足以構成一
罪者，縱起訴僅及於犯罪事實一部，其效力仍及於全部，法院對
此不可分割之同一事件，均應加以裁判。惟若已起訴之事實不構
成犯罪，即與未經起訴之其他事實，不發生犯罪事實一部與全部
不可分之關係，法院依不告不理原則，不得對此未經起訴之事實
，併予審判。本件原判決以甲○○等五人均否認有公訴意旨所指
期約賄賂之犯行，甲○○辯稱：伊是以正常手續合法去標工程，
並沒有拿回扣給任何一個人等語；庚○○辯稱：伊認識高清吉，
就跟他說既然有在做工程，就請他將一百萬元以下的工程給伊做
，伊做不久就倒了，之後就沒有再做，至於他們如何圍標、期約
交付賄賂，伊並不清楚等語；戊○○辯稱：伊單純幫人家做工，
並沒有去標工程，伊只是工地的工頭，投標過程是由公司負責，
伊根本不知道有圍標、期約交付賄賂之事等語；己○○辯稱：伊
只是與父親戊○○一同出門去做工，其他的事情一概不知等語；
壬○○辯稱：伊只負責做工程，不知道有按比例交付賄款之事，
伊並沒有跟魏良道等人期約賄賂，亦無交付賄款給他們等語。而
經查，甲○○等五人雖均有借牌參與圍標石碇鄉公所發包之工程
，然據丙○○於縣調站陳稱：壬○○是和陳金財、陳樹根一起做
的，陳金財是鄉民代表，又是魏良道競選總幹事，而己○○因他
父親戊○○也是代書，又是魏良道的叔叔，且是石碇鄉代會的代
表，魏良道交待不能收他們的回扣等語，及其於原審證稱：魏良
道一開始就指示不要跟甲○○等五人收工程回扣款等語，暨高清
吉於縣調站亦陳稱：庚○○和魏良道曾同為石碇鄉代表會代表，
關係非常好等語，堪認甲○○等五人雖有參與分配承作石碇鄉公
所之工程，但於事先均經魏良道及丁○○、丙○○同意，無庸支
付工程回扣款，丙○○、丁○○當無可能再就甲○○等五人所承
包之各個工程為期約回扣之必要；此外，復查無其他積極證據足
以證明甲○○等五人有公訴意旨所指之犯行，因認不能證明甲○
○等五人犯罪，而撤銷第一審諭知甲○○等五人科刑之判決，改
判諭知甲○○等五人無罪。已詳其論斷之理由，所為論斷亦有
卷內資料可資覆按。檢察官上訴意旨雖指摘原判決此部分違法，
然查檢察官起訴書犯罪事實欄就甲○○等五人部分係記載：「…
…八十三年間，魏良道當選（台北縣石碇鄉）鄉長後……竟與時
任鄉代會副主席之丁○○共同基於概括犯意之聯絡，由丁○○邀
集有意承作該鄉公共工程之承包商……戊○○（與其子己○○借
用唐山土木包工業……等牌照）、壬○○（借用東穎營造有限公
司……等牌照）、甲○○（借用巨龍營造有限公司牌照）、庚○
○（借用新發土木包工業……等牌照）等人……共同協議分配鄉
公所工程，約定由魏良道違背職務洩漏工程底價，供承包商共同
以圍標方式取得鄉公所工程，承作之包商則須以工程得標金額百
分之五比率之金額作為賄賂，交付魏良道及丁○○……甲○○承
包八十四年度編號三……庚○○承包八十四年度編號三十二……
等工程，因甲○○與魏良道素有私交，庚○○具有鄉民代表身分
，亦無需交付賄賂……嗣於八十四年八月間，魏良道與丁○○經
徵得丙○○（鄉公所秘書）同意加入，三人即共同基於概括犯意
之聯絡，由魏良道與丙○○負責違背職務洩漏鄉公所工程底價，
經由丁○○轉告予承作工程之包商，共同繼續以前揭方式承包工
程……戊○○、己○○承包八十五年度編號十一……壬○○承包
八十五年度編號二十五……甲○○承包八十五年度編號四……庚
○○承包八十五年度編號五……等工程，因戊○○、庚○○、及
壬○○之合夥人陳金財等具有鄉民代表身分，甲○○與魏良道、
丁○○素有私交，亦無需交付賄賂。」等情，檢察官並未起訴甲
○○等五人與魏良道及潘忠慶、丁○○有共同圖利及經辦公用工
程，共同舞弊之行為，亦未起訴庚○○與魏良道及丙○○、丁○
○等人有共同洩漏國防以外應祕密之工程底價罪嫌，及共同期約
，進而共同收受賄賂之犯嫌，或涉犯貪污治罪條例第四條第三款
之對於經辦公用工程共同收取回扣之行為。原審既以檢察官起訴
甲○○等五人所犯貪污治罪條例第十一條第二項之期約賄賂罪嫌
，因不能證明渠等犯罪，而為無罪之判決，揆諸上開說明，原審
即不得就檢察官未起訴關於甲○○等五人有無檢察官上訴意旨所
指之其他犯罪事實，併予審判，原判決自無調查未盡及判決理由
不備之違法。又魏良道究係何時指示丙○○不要向甲○○等五人
收取工程回款，正確時間丙○○已不記得等情，亦據丙○○於原
審審理時證述在卷；而魏良道、丁○○均矢口否認犯行，且魏良
道現已死亡，原審調查途徑已窮，乃依丙○○上開於縣調站、原
審審理時，及證人高清吉上開於縣調站所證等情，綜合判斷，認
甲○○等五人罪證不足，而為渠等無罪之判決，並不違背經驗法
則及論理法則。檢察官上訴意旨就原審依憑卷內資料所為採證認
事職權之合法行使，依憑己見任意指為違法，自非適法之上訴理
由。(二)、本件原審認定辛○○有原判決所載對於依據法令從事公
務之人員，關於違背職務之行為交付賄賂犯行，係以此部分犯罪
事實，業據辛○○於縣調站詢問時坦承確有借用詠慶營造股份有
限公司之牌照圍標石碇鄉公所所發包如原判決附表一所示八十六
年度編號六十七之工程，並有交付工程回扣款等情不諱，核與證
人李玫娟（詠慶營造股份有限公司之負責人）、高清吉及丙○○
證述之情節相符，並有辛○○之台北市中小企業銀行深坑分行之
帳戶存摺明細附卷及原判決附表一所示八十六年度編號六十七之
工程合約書扣案等證據資料，予以綜合判斷，認辛○○犯行足堪
認定。並說明辛○○於縣調站雖供稱曾交付六十萬元之工程回扣
款予丁○○等語，惟經比對上開存摺結果，應係交付四十萬元，
辛○○於縣調站供稱曾交付六十萬元之工程回扣款予丁○○，應
係記憶錯誤所致；辛○○嗣於縣調站及偵查中改稱：伊係分二次
將六十萬元之工程回扣款交予丙○○，而非丁○○等情，應係事
後迴護丁○○之詞，不足採信等由甚詳。又以核辛○○所為，係
犯行為時八十五年十月二十三日修正之貪污治罪條例第十一條第
二項、第一項之未具公務員身分，而對於依據法令從事公務之人
員，關於違背職務之行為交付賄賂罪，依上開條例第十一條第三
項規定減輕其刑，於法定刑度內量處其刑，並宣告褫奪公權，再
依九十六年罪犯減刑條例第二條第一項第三款之規定，減其宣告
刑二分之一。已詳其所憑之證據及認定之理由，所為論斷均有
卷存證據資料可資覆按。辛○○上訴意旨雖以前詞指摘原判決不
當，然按刑之量定，係實體法上賦予法院得自由裁量之事項，倘
其未逾越法律所規定之範圍，又未明顯違背正義，即不得任意指
摘為違法。原判決已於理由欄中詳述論處辛○○刑度所審酌之一
切犯罪情狀，經核並無違背罪刑相當原則。辛○○上訴意旨徒憑
己見，就原審量刑之適法職權行使，任意指摘，亦非適法之上訴
理由。衡以前開說明，此部分上訴為違背法律上之程式，應予駁
回。
據上論結，應依刑事訴訟法第三百九十七條、第四百零一條、第
三百九十五條前段，判決如主文。
中    華    民    國  九十八  年  十一    月   十九   日
                      最高法院刑事第十三庭
                          審判長法官  賴  忠  星
                                法官  呂  丹  玉
                                法官  吳      燦
                                法官  施  俊  堯
                                法官  蔡  名  曜
      本件正本證明與原本無異
                                      書  記  官
中    華    民    國  九十八  年  十一    月  二十四  日
                                                      R


司法院資訊處製作；財團法人民間司法改革基金會備份。
